# 投出无形资产设立新公司

提问人：原来你就在这里 时间：2016-09-08 21:04:37
最近做 2014 年cpa考试会计的一道综合题，看讲解实在看不明白，网校答疑也没看懂，到这里来请教各位老师。麻烦管理员不要删啊！
20×6年 1 月 1 日，甲公司与B公司出资设立丙公司，双方共同控制丙公司。丙公司注册资本2 000万元，其中甲公司占50%。甲公司以公允价值为1 000万元的土地使用权出资，B公司以公允价值为 500 万元的机器设备和 500 万元现金出资。该土地使用权系甲公司于 10年前以出让方式取得，原值为 500 万元，期限为 50 年，按直线法摊销，预计净残值为零，至投资设立丙公司时账面价值为 400 万元，后续仍可使用 40 年。丙公司20×6年实现净利润 220 万元。要求：假定不考虑所得税等税费及其他相关因素，编制甲公司对丙公司出资及确认20×6年投资收益相关的会计分录。【答案】借：累计摊销　　　　　　　　　　 100 　　长期股权投资1 000　贷：无形资产——土地使用权成本　　　　　 500 　　　营业外收入
600 借：投资收益　　　　 300 （=处置收益600×50%）　贷：长期股权投资
300 借：长期股权投资　　　　　　　　　　　117.50　贷：投资收益
117.50[220+（25-10）]×50%或：借：投资收益　　　　　　　　　182.5　贷：长期股权投资　　 182.5{220-[600-（25-10）]}×50%
提示：投出无形资产设立新公司，形成共同控制的，投出无形资产视同内部顺流交易，需要考虑权益法下内部交易对被投资方净利润的调整。 现在不明白的是，确认20*6年投资收益的时候，为什么要考虑顺流交易。翻了一下《长期股权投资》和《合营安排》准则，也没有看到相关的条文依据。

回答人：chenyiwei
此类交易可以理解为：投资方将非货币资产出售给合营企业，形成内部未实现顺流交易损益（唯一的区别在于买方即合营企业支付对价的形式是用自身股权，而不是现金），因此也遵循顺流交易未实现损益抵销处理的一般原则。